# 请教陈版主，股权交易问题

提问人：dotaauditor 时间：2023-03-21 10:58:18
背景：A和B同为甲的二级子公司，甲持有A股权80%，甲持有B股权40%（B为上市公司）。C为A全资子公司， 2021 年 1 月 1 日成立，实收资本 50 万元， 2021 年1-6月C公司净利润 50 万元，截至 2021 年 6 月末，C公司净资产100 万元。 2021 年 6 月末，B以 100 万元对价购买A持有C的100%股权。
请教陈版主：
上述C公司从甲持有80%股权子公司转让至甲持有40%股权子公司，该交易对甲公司合并报表影响是什么？是否会影响甲公司合并层面少数股东损益及少数股东权益？
观点 1 认为：该笔交易中，交易对手完全在集团内，不涉及与集团以外的外部少数股东进行交易，因此其效果与母子公司之间的内部存货、固定资产等交易的处理原则一致，最终应完全抵销其影响。
观点 2 认为：虽然该交易为集团内部交易，但交易前后涉及到少数股东享有权益的变化，转让前，C公司在甲合并报表中体现的归母权益为 100 _80%=80_ 万元，体现的少数股东权益为 _100_ 20%=20万元，转让后，C公司在甲合并报表中体现的归母权益为 100 _40%=40_ 万元，体现的少数股东权益为 _100_ 60%=60万元，假如 6 月末即对C公司清算，应分给少数股东权益为 60 万元，因此该交易导致甲合并层面归母权益减少 40 万元，少数股东权益增加 40 万元。

回答人：chenyiwei
赞同观点 1 。虽然该交易对B而言属于同一控制下企业合并，但站在集团合并角度，不论B自身如何处理，对集团合并报表均无影响。该交易不涉及外部股东，任何参与方的外部股东持股比例均未发生变化。